Config:
  hfst:
    Gen: ../../../src/generator-gt-norm.hfst
    Morph: ../../../src/analyser-gt-norm.hfst
  xerox:
    Gen: ../../../src/generator-gt-norm.xfst
    Morph: ../../../src/analyser-gt-norm.xfst
    App: lookup

Tests:

# todo:
# Proofread the gold standard (below)
# Then: linnrun analyser, then correct. 


  Noun - liberaali - ei tsekattu : # Noun 'clean' - ei tsekattu
     liberaali+A+Sg+Nom: liberaali
     liberaali+A+Sg+Gen: liberaalin
     liberaali+A+Sg+Par: liberaalii
     liberaali+A+Sg+Tra: liberaaliksi
     liberaali+A+Sg+Abe: liberaalitta
     liberaali+A+Sg+Ine: liberaalissa
     liberaali+A+Sg+Ela: liberaalista
     liberaali+A+Sg+Ill: liberaalhiin
     liberaali+A+Sg+Ade: liberaalila
     liberaali+A+Sg+Abl: liberaalilta
     liberaali+A+Sg+All: liberaalile
     liberaali+A+Sg+Ess: liberaalina
     
     liberaali+A+Pl+Nom: liberaalit
     liberaali+A+Pl+Gen: liberaaliin
     liberaali+A+Pl+Par: liberaalii
     liberaali+A+Pl+Tra: liberaaliiksi
     liberaali+A+Pl+Abe: liberaaliitta
     liberaali+A+Pl+Ine: liberaaliissa
     liberaali+A+Pl+Ela: liberaaliista
     liberaali+A+Pl+Ill: liberaalhiin
     liberaali+A+Pl+Ade: liberaaliila
     liberaali+A+Pl+Abl: liberaaliilta
     liberaali+A+Pl+All: liberaaliile
     liberaali+A+Pl+Ess: liberaaliina
     liberaali+A+Pl+Com: liberaaliine
     
     liberaali+A+Sg+Comp+Nom: liberaalimpi
     liberaali+A+Sg+Comp+Gen: liberaalimman
     liberaali+A+Sg+Comp+Par: liberaalimppaa
     liberaali+A+Sg+Comp+Tra: liberaalimmaksi
     liberaali+A+Sg+Comp+Abe: liberaalimmatta
     liberaali+A+Sg+Comp+Ine: liberaalimmassa
     liberaali+A+Sg+Comp+Ela: liberaalimmasta
     liberaali+A+Sg+Comp+Ill: liberaalimphaan
     liberaali+A+Sg+Comp+Ade: liberaalimmalla
     liberaali+A+Sg+Comp+Abl: liberaalimmalta
     liberaali+A+Sg+Comp+All: liberaalimmalle
     liberaali+A+Sg+Comp+Ess: liberaalimpanna
     
     liberaali+A+Pl+Comp+Nom: liberaalimmat
     liberaali+A+Pl+Comp+Gen: liberaalimmitten
     liberaali+A+Pl+Comp+Par: liberaalimppii
     liberaali+A+Pl+Comp+Tra: liberaalimmiksi
     liberaali+A+Pl+Comp+Abe: liberaalimmitta
     liberaali+A+Pl+Comp+Ine: liberaalimmissa
     liberaali+A+Pl+Comp+Ela: liberaalimmista
     liberaali+A+Pl+Comp+Ill: liberaalimphiin
     liberaali+A+Pl+Comp+Ade: liberaalimmilla
     liberaali+A+Pl+Comp+Abl: liberaalimmilta
     liberaali+A+Pl+Comp+All: liberaalimmille
     liberaali+A+Pl+Comp+Ess: liberaalimpinna
     liberaali+A+Pl+Comp+Com: liberaalimpine

     liberaali+A+Sg+Superl+Nom: liberaaliin
     liberaali+A+Sg+Superl+Gen: liberaaliimman
     liberaali+A+Sg+Superl+Par: liberaaliinta
     liberaali+A+Sg+Superl+Tra: liberaaliimmaksi
     liberaali+A+Sg+Superl+Abe: liberaaliimmatta
     liberaali+A+Sg+Superl+Ine: liberaaliimmassa
     liberaali+A+Sg+Superl+Ela: liberaaliimmasta
     liberaali+A+Sg+Superl+Ill: liberaaliimphaan
     liberaali+A+Sg+Superl+Ade: liberaaliimmalla
     liberaali+A+Sg+Superl+Abl: liberaaliimmalta
     liberaali+A+Sg+Superl+All: liberaaliimmalle
     liberaali+A+Sg+Superl+Ess: liberaaliimpana
     
     liberaali+A+Pl+Superl+Nom: liberaaliimat
     liberaali+A+Pl+Superl+Gen: liberaaliimitten
     liberaali+A+Pl+Superl+Par: liberaaliimppii
     liberaali+A+Pl+Superl+Tra: liberaaliimiksi
     liberaali+A+Pl+Superl+Abe: liberaaliimitta
     liberaali+A+Pl+Superl+Ine: liberaaliimissa
     liberaali+A+Pl+Superl+Ela: liberaaliimista
     liberaali+A+Pl+Superl+Ill: liberaaliimphiin
     liberaali+A+Pl+Superl+Ade: liberaaliimilla
     liberaali+A+Pl+Superl+Abl: liberaaliimilta
     liberaali+A+Pl+Superl+All: liberaaliimille
     liberaali+A+Pl+Superl+Ess: liberaaliimpinna
     liberaali+A+Pl+Superl+Com: liberaaliimpine
